【裁判字號】    97,上易,25
【裁判日期】    970401
【裁判案由】    傷害等
【裁判全文】
臺灣高等法院刑事判決                  97年度上易字第25號
上  訴  人  臺灣臺北地方法院檢察署檢察官
被      告  甲○○
            乙○○
上列上訴人因被告傷害等案件，不服臺灣臺北地方法院96年度易
字第2103號，中華民國96年11月26日第一審判決（起訴案號：臺
灣臺北地方法院檢察署95年度偵字第15978、26504號，96年度偵
字第1575號），提起上訴，本院判決如下：
    主  文
原判決撤銷。
甲○○共同傷害人之身體，處有期徒刑伍月，如易科罰金，以銀
元佰元即新臺幣玖佰元折算壹日。減為有期徒刑貳月又拾伍日
，如易科罰金，以銀元佰元即新臺幣玖佰元折算壹日。
乙○○共同傷害人之身體，處有期徒刑肆月，如易科罰金，以銀
元佰元即新臺幣玖佰元折算壹日。減為有期徒刑貳月，如易科
罰金，以銀元佰元即新臺幣玖佰元折算壹日。緩刑貳年。
    事  實
一、甲○○因不滿丙○○長期積欠債務置之不理，為迫使其儘速
    清償，竟基於恐嚇危害安全之犯意，分別於民國95年5月13
    日上午4時16分、同日4時27分許，接續以其所有0000000000
    號之行動電話傳送二封簡訊至丙○○使用之0000000000號行
    動電話，以加害生命之事恫嚇丙○○稱：「你有要回來嗎我
    跟你說過了一家的經濟在我身上我爸媽十六去加拿大所有的
    一切你家人背這輩子別回來松山」、「你不用回來了我想試
    試看我的實力不知道我花了那麼多錢第一次開口別人會這麼
    報答我ㄚ草ㄚ鹿你ㄚ嬤一起反正要處理就一起吧好好呆在那
    吧你的親戚會幫你揹的」等語，使丙○○因此心生畏懼，致
    生危害其生命之安全。
二、甲○○復承上揭犯意，明知丙○○之父丁○○並無代子償債
    之責，因知悉丁○○經營「昆陽牛肉麵店」（設台北市○○
    街140巷5號），為迫丁○○代償該債務，竟分別與乙○○及
    其他數名姓名年籍不詳之成年男子間，共同基於恐嚇危害安
    全、傷害及毀損之概括犯意聯絡，連續於下列時、地向丁○○催討債務，而為下列行為：
  (一)95年5月17日上午11時許，甲○○召集三名真實年籍不詳之
    成年男子，乙○○則駕駛867-CS號營業小客車搭載上開三名
    男子至前開昆陽牛肉麵店附近後，由該三名男子下車持棍棒
    至該店內，見玻璃等易碎物品即敲砸毀壞，而毀損丁○○所
    有之店門玻璃四片、冰箱一台、電視一台及小菜櫃一個（約
    值新臺幣四萬四千元），隨即揚長而去。而以此加害財產之
    方式，使丁○○心生畏懼，致生危害於其安全。
  (二)95年6月13日上午11時56分許，乙○○承甲○○之命，基於
    前開索討債務之概括犯意聯絡，由乙○○與不知情之王振權
    前往該昆陽牛肉麵店，再向丁○○嚇稱：若不幫兒子還錢，
    將砸店砸到還款為止等語。而以此加害財產之方式，使丁○○心生畏懼，致生危害於其安全。
  (三)95年6月17日下午1時57分許，甲○○、乙○○猶承續上揭概
    括犯意聯絡，由甲○○召集四名年籍不詳之成年男子持棍棒
    ，再由乙○○搭載往返之方式至前開昆陽牛肉麵店，四名男
    子見丁○○在店外停車，即基於普通傷害之犯意聯絡，持棍
    棒毆打丁○○頭部、身體，使丁○○受有右大腿、左手臂、
    背部瘀挫傷，後腦部頭皮裂傷（約五公分）等傷害。丁○○
    逃至店外躲藏後，該四名男子再以棍棒敲砸丁○○所有之店
    內玻璃四片（價值五千元）後離去。而以此加害財產之方式
    ，使丁○○心生畏懼，致生危害於其安全。
三、案經被害人丁○○、丙○○訴請臺北市政府警察局南港分局
    報請臺灣士林地方法院檢察署檢察官呈轉臺灣高等法院檢察
    署令轉臺灣臺北地方法院檢察署檢察官偵查起訴。
    理  由
一、訊據被告甲○○固坦承有以上揭傳送簡訊之方式恐嚇丙○○
    ，被告乙○○亦坦承上揭曾搭載數名不詳年籍之成年男子前
    往該麵店，惟其等均矢口否認有何毀損丁○○之財物及傷害
    、恐嚇丁○○之行為，被告甲○○辯稱：因丙○○欠伊數百
    萬元未還才恐嚇他，但伊並未叫人砸店及打人，且當時伊並
    未在場，伊不知情；被告乙○○則辯稱：係甲○○請伊載朋
    友去丁○○的店，但伊並未下車，伊沒有打人，也不知道他
    們為何要砸店等語。經查：
  (一)事實欄一部分：
    被告甲○○確有於上揭時地，以其所有0000000000號之手機
    ，接續傳送二封簡訊至丙○○使用之0000000000號手機之方
    式，恫嚇丙○○之情，業據其於偵查、原審及本院審理時坦
    承不諱（見偵字第15978號卷第32頁、原審卷第23、25頁，
    本院審判筆錄第5頁），核與證人丙○○於警詢時證稱：伊
    收到簡訊時很害怕，因為簡訊內容有提到ㄚ草ㄚ鹿你ㄚ嬤一
    起反正要處理就一起吧，讓伊很害怕，ㄚ草是伊父親丁○○
    ，ㄚ鹿是叔叔陳銀祿，ㄚ嬤是伊祖母陳心等語相符（見偵字
    第15978號卷第18至19頁），此外復有簡訊翻拍照片二幀附
    卷可稽（同上卷20頁），足認被告之自白核與事實相符，堪
    予採信。
  (二)事實欄二部分
  1.95年6月13日被告乙○○承甲○○之命，與不知情之王振權
    前往丁○○經營之牛肉麵店向丁○○恐嚇索債，及95年5月
    17 日、6月17日被告甲○○、乙○○分別與真實姓名年籍不
    詳之數名男子至該麵店，由該數名男子持球棒毀損店門玻璃
    四片（二次，共八片）及店內冰箱一台、電視一台、小菜櫃
    一個，並毆打告訴人丁○○致受有身體多處瘀傷、後腦部裂
    傷等傷害之事實，均已據證人即告訴人丁○○迭於警詢、偵
    查及原審審理時證稱：甲○○找伊二至三次... 有言語恐嚇
    伊說如果伊不幫伊兒子丙○○還錢給他，他就對我不利，造
    成伊身心恐懼。就在5月17日11時許來了三名陌生人拿球棒
    砸伊的店，6月17日13時57分許，四個陌生人拿球棒砸伊的
    店並毆打伊致受傷... 是甲○○教唆他人來打伊，乙○○在
    6月13日上午11時50分左右，帶一人來店裡恐嚇伊，說伊兒
    子如果沒有處理甲○○的債務，他要來砸伊的店。6月17日
    下午，乙○○開計程車帶四人砸伊的牛肉麵店，乙○○沒有
    進店裡，他帶的四個人打伊的頭、身體，造成伊頭部及身體
    受傷，並砸伊的店，伊調社區監視器有錄到計程車車號...
    伊要告乙○○恐嚇及傷害。乙○○與另一名男子6月13日來
    店裡，說是甲○○要他來的，說你要是不幫你兒子還，就要
    砸店砸到還為止，之前5月17日就來砸過一次，6月17日又來
    砸一次。第一次來就直接砸店，從頭到尾都沒有說話，第二
    次伊在牽機車的時候，伊也不知道他們來，他們四人就從後
    面來打伊等語綦詳（分見偵14512號卷第8頁、第57頁，偵15
    978號卷第33頁，原審卷第33至36頁）；而事件發生時，店
    內尚有被害人丁○○之女黃純純、店員莊翠潮親眼目睹店內
    物品遭砸毀及丁○○遭人毆打之經過，其中黃純純於原審審
    理時證稱：6月13日伊有看見乙○○、王振權來店裡，當時
    伊站在丁○○旁邊，乙○○說丙○○不出面，伊父親要幫忙
    處理... 乙○○說如果我們不還的話，會砸店砸到我們還為
    止...5 月17日、6月17日伊也有目擊店被砸，5月17日是三
    個人，都有持棒球棍，把所有玻璃的地方砸壞...6 月17日
    來四個人，都拿棒球棍，砸毀四片門的玻璃... 他們四人衝
    過來要砸的時候，看到我爸爸，就回頭過去圍著我爸爸，打
    完我爸爸後再出來砸店...6 月13日乙○○有提到說我弟弟
    丙○○欠甲○○錢，叫我爸爸要處理... 一開始還好好的，
    但父親一說沒有他的事情他不理，乙○○就說重話，說不處
    理的話，就砸店砸到還錢為止等語（見原審卷第38至39頁）
    ；證人莊翠潮亦證述：6月13日有見到乙○○及王振權來店
    裡... 伊走來走去，伊有聽到其中有人說叫你兒子出來還錢
    ，若不出來的話，你要替他還，我老闆說那是我兒子的事，
    我不管那麼多，我不知道哪個先生說不還的話，要砸店砸到
    還為止...5 月17日已經在營業了，有些人進來就砸玻璃門
    ... 6 月17日伊只知道有些人來打老闆，老闆跑起來躲，有
    些人進來砸玻璃，當時我們都很害怕等語（見原審卷第40至
    41頁），復核與告訴人丁○○之證述相符。此外，95年6月
    13日、17日之監視器光碟翻拍照片，亦攝得95年6月13日
    上午11時58分有二名男子至店內（見偵字第15978號卷第59
    頁）。96年6月17日下午1時51分152巷巷口畫面及麵店前
    （見同上偵查卷第61至72頁），有一輛車號867-CS計程車至
    現場，後有四名男子持棍棒至牛肉麵店毆打停機車男子（即
    告訴人丁○○）附卷可參；丁○○之傷勢，復有臺北市立聯
    合醫院忠孝院區診斷證明書（偵字第15978號卷第51頁）、
    驗傷診斷書（偵字第14512號卷第5頁）等件在卷可查。而被
    告甲○○、乙○○前開砸店、傷人及恐嚇等行為，致使丁○○、丙○○心生畏懼，亦經證人丁○○、丙○○證述明確，
    足堪認定。
  2.被告甲○○雖辯稱：李俊雄所為事實欄二之行為與伊無涉云
    云。惟乙○○於偵查中即已具結證稱：伊二次搭載載送不知
    名男子至昆陽牛肉麵店，均係甲○○要求... 兩次都是接受
    甲○○的指示，叫伊去忠孝東路與松信路載他們... 伊收的
    車資都是沒有跳錶，看甲○○給多少等語（見95年度偵字第
    26504號卷第19、20頁），於原審準備程序及審理時亦稱：
    車資是甲○○給伊的... 是甲○○叫伊搭載的等語明確（見
    原審卷第23、43頁）。衡諸被告乙○○與甲○○係朋友關係
    ，二人間並無怨隙仇恨，自無誣指被告甲○○之理；且被告
    乙○○於95年6月13日至昆陽牛肉麵店，亦係為幫忙被告甲○○索討債權，甲○○辯稱並不知情等語，委無可採。
  3.被告乙○○另辯稱：伊不知前後二次載送之七名男子至昆陽
    牛肉麵店後有何行為，伊亦未實際參與；95年6月13日至店
    裡是為了索討職棒簽賭之債款，伊未為恐嚇之言語云云。惟
    乙○○於6月13日至該店內索討債務，並語出恐嚇言詞等情
    ，已據告訴人丁○○及證人黃純純、莊翠潮證述如前，證人
    王振權固於6月13日當天陪同被告乙○○同往該麵店，惟其
    於原審審理時證稱：在現場伊沒有注意乙○○說了什麼話，
    沒有提到何人債務，只有說乙○○要去收等語（見原審卷第
    27頁），其證言自不足為有利於乙○○之依據。而被告乙○○搭載不知名男子，明顯可見其手上均持「棒球棍」、並無
    任何遮掩之布袋等情，已據被告乙○○於偵查中供稱：甲○○叫伊的計程車... 伊開車載甲○○的四個朋友去牛肉麵店
    ，他們上車時有帶一個袋子，上車時伊就看到他們有拿棒球
    棒... 伊載過二次，每次都是帶袋子下車，上車時都是都拿
    棒球棒等語（見偵字第26504號卷第19至20頁），於原審審
    理時亦供稱：伊記得他們有帶裝球棒的袋子，丟在巷口，上
    車再撿回來裝等語明確（見原審卷第44頁），並有翻拍照片
    多幀在卷可資佐證。另依現場監視器翻拍照片可知：昆陽牛
    肉麵店前巷弄前雖有停放眾多機車，然該巷弄另停放有一般
    汽車、且另有他車正常行駛往來等情，則昆陽牛肉麵店前巷
    弄，並非一般汽車無法進入之小巷，倘乙○○係以一般營業
    小客車經營載送前開不知名男子至現場，何須至牛肉麵店之
    附近即使其等下車，顯係刻意掩飾其搭載滋事男子前往系爭
    地點之行為。佐以乙○○自承：自行於95年6月13日秉甲○○之命與王振權同往索債，以及二次搭載持棒球之男子至該
    牛肉麵店，來去匆匆等情，所辯不知情云云，顯係臨訟杜撰
    之詞，委無足採。
  (三)綜上，本件事證已臻明確，被告二人所辯均係事後卸責之詞
    ，不足採信，其等犯行堪予認定，應依法論科。
二、按被告行為後，94年2月2日修正公布之刑法，已於95年7月1
    日生效施行（以下簡稱修正前、後刑法），其中第2條第1項
    「行為後法律有變更者，適用行為時之法律。但行為後之法
    律有利於行為人者，適用最有利於行為人之法律」之規定，
    係規範行為後法律變更所生新、舊法律比較適用之準據法，
    於刑法修正施行後，自應適用該修正後之第2條第1項之規定
    ，為「從舊、從輕」之比較；又比較新舊法時，應就罪刑有
    關之共犯、未遂犯、想像競合犯、牽連犯、連續犯、結合犯
    ，以及累犯加重、自首減輕暨其他法定加減原因（如身分加
    減）與加減例等一切情形，綜其全部罪刑之結果而為比較後
    ，再適用有利於行為人之法律處斷，而不得一部割裂分別適
    用不同之新、舊法（最高法院24年上字第4634號、29年上字
    第964號判例意旨及最高法院95年度第8次刑事庭會議決議參
    照）。查：
  (一)95年7月1日施行之修正後刑法第33條第5款規定，已將原罰
    金刑最低額度由銀元一元（相當於新臺幣三元），提高為新
    臺幣一千元以上，且以百元計之，比較新、舊法結果，應以
    行為時法律即修正前刑法第33條第5款規定有利於被告。
  (二)另被告行為後，刑法施行法增訂之第1條之1亦於95年7月1日
    施行，刑法第277條第1項、第305條、第354條所定罰金刑部
    分，原係依罰金罰鍰提高標準條例第1條前段規定提高10 倍
    ，並以銀元作為計算單位，因增訂之刑法施行法第1條之1之
    包裹式修正，亦隨同修正，修正前後其貨幣單位雖有更異，
    但適用結果之罰金額度則無二致，就刑罰權之內容而論，並
    無有利或不利之情形，非屬法律變更之範疇，自應依法律適
    用之原則依修正後規定論處（本院95年度法律座談會彙編第
    16號提案，最高法院95年度第21次刑事庭會議決議參照）。
  (三)被告行為時之刑法第 41條第1項前段規定：「犯最重本刑為
    五年以下有期徒刑以下之刑之罪，而受六個月以下有期徒刑
    或拘役之宣告，因身體、教育、職業、家庭之關係或其他正
    當事由，執行顯有困難者，得以一元以上三元以下折算一日
    ，易科罰金」。而該折算標準，修正前罰金罰鍰提高標準條
    例第2條前段（已於95年5月17日修正公布，並自同年7月1日
    起刪除）規定，就其原定數額提高為一百倍折算一日，則本
    件被告行為時之易科罰金折算標準，應以銀元三百元即新臺
    幣九百元折算一日。惟95年7月1日修正施行之刑法第41條第
     1項前段則規定：「犯最重本刑為五年以下有期徒刑以下之
    刑之罪，而受六個月以下有期徒刑或拘役之宣告者，得以新
    臺幣一千元、二千元或三千元折算一日，易科罰金」。經比
    較修正前、後易科罰金之折算標準，自以修正前之規定較有
    利於被告（以新臺幣九百元折算一日），依前揭說明，應依
    刑法第 2條第1項之規定，適用修正前刑法第41條第1項前段
    規定，諭知易科罰金之折算標準。
  (四)修正前刑法第55條牽連犯之規定，亦於95年7月1日刪除施行
    ，此刪除雖非犯罪構成要件之變更，但顯已影響被告本案刑
    罰之法律效果，自屬法律有變更，依修正後刑法第2條第1項
    規定，比較新、舊法結果，仍應適用較有利於被告之行為時
    法律即修正前刑法論以牽連犯。
  (五)修正前刑法第56條連續犯之規定，亦於95年7月1日刪除施行
    ，此刪除雖非犯罪構成要件之變更，但顯已影響被告本案刑
    罰之法律效果，自屬法律有變更，依修正後刑法第2條第1項
    規定，比較新、舊法結果，仍應適用較有利於被告之行為時
    法律即修正前刑法論以連續犯。
  (六)刑法關於想像競合犯之規定亦經修正，惟新法第55條但書之
    規定係科刑之限制，為法理之明文化，非屬法律之變更，自
    無刑法第2條第1項之適用。
  (七)修正後刑法第28條，係將修正前共同正犯包括「陰謀共同正
    犯」及「預備共同正犯」之範圍，縮小在著手「實行」犯罪
    概念下共同參與行為者為限，始成立共同正犯，故將原條文
    文字「實施」修正為「實行」，應認共同正犯之範圍已有變
    更，屬法律變更。經比較新、舊法，應以新法較有利於被告
    ，自應依刑法第2條第1項但書規定適用修正後刑法之規定論
    處。
三、論罪科刑
  (一)被告甲○○所為事實欄一之犯行，係犯刑法第305條恐嚇危
    害安全罪；事實欄二(一)之犯行則係犯刑法第305條恐嚇危害
    安全罪、第354條毀損罪，事實欄二(二)之犯行係犯刑法第305
    條恐嚇危害安全罪，事實欄二(三)之犯行係犯刑法第305 條恐
    嚇危害安全罪、第354條毀損罪及第277條第1項普通傷害罪
    。事實欄一被告甲○○所發二通簡訊，雖係分別二行為，然
    係密切接近之時地實施侵害同一法益，各行為之獨立性極為
    薄弱，依一般社會健全觀念，在時間差距上難以強行分離，
    係行為接續而完成整個犯罪，顯基於單一犯意接續所為，侵
    害單一法益，應包括於一行為予以評價，為接續犯，應論以
    一罪。又被告甲○○於事實欄二(一)係與被告乙○○及三名不
    詳年籍男子共同犯罪，又事實欄二(二)係與被告乙○○共同犯
    罪，另事實欄二(三)係與被告乙○○及四名不詳年籍男子共同
    犯罪，其等就該犯行間，有犯意聯絡及行為分擔，應論以共
    同正犯。被告甲○○先後四次恐嚇危害安全罪、二次毀損罪
    之犯行，均時間緊接，手法相似，犯罪構成要件相同，顯係
    基於概括犯意反覆為之，應依連續犯之規定論以一罪，並依
    法加重其刑。被告甲○○所為事實欄二(一)、(三)之砸店犯行，
    係以一個毀損他人財物之行為，使被害人心生恐懼，而達其
    恐嚇危害他人安全之目的，係屬一行為觸犯數罪名，為想像
    競合犯，應從一情節較重者之刑法第354條之毀損罪論斷。
    被告甲○○所犯之恐嚇安全、毀損及傷害罪間，有方法結果
    之牽連關係，依刑法第55條牽連犯之規定，應從較重之傷害
    罪處斷。
  (二)被告乙○○所為事實欄二(一)之部分係犯刑法第305條恐嚇危
    害安全罪、第354條毀損罪，事實欄二(二)之部分係犯刑法第
    305條恐嚇危害安全罪，事實欄二(三)之部分則係犯刑法第305
    條恐嚇危害安全罪、第354條毀損罪及第277條第1項普通傷
    害罪。又被告乙○○於事實欄二(一)係與被告甲○○及三名不
    詳年籍男子共同犯罪，事實欄二(二)係與被告甲○○共同犯罪
    ，事實欄二(三)係與被告甲○○及四名不詳年籍男子共同犯罪
    ，其等間有犯意聯絡及行為分擔，應論以共同正犯。被告乙○○先後三次恐嚇危害安全罪、二次毀損罪之犯行，時間緊
    接，犯罪構成要件相同，顯係基於概括犯意反覆為之，應依
    連續犯之規定論以一罪，並依法加重其刑。被告乙○○所為
    事實欄二(一)、(三)之砸店犯行，係以一個毀損他人財物之行為
    ，使被害人心生恐懼，而達其恐嚇危害他人安全之目的，係
    屬一行為觸犯數罪名，為想像競合犯，應從一情節較重者之
    毀損罪。被告乙○○所犯之恐嚇危害安全罪、毀損及傷害罪
    間，有方法結果之牽連關係，依刑法第55條牽連犯之規定，
    應從較重之傷害罪論處。
  (三)起訴書雖漏未載明就被告甲○○、乙○○於95年6 月13日之
    行為，惟此部份犯行，業經被告於偵審時供明在卷，且具有
    連續犯或牽連犯之裁判上一罪關係，基於審判不可分之原則
    ，應為起訴效力所及，本院自得併予審理，附此敘明。
四、原審據以論罪刑，固非無見。惟(一)依卷內記載資料及原判決
    理由欄所載內容，均顯示被告所為事實欄二(二)(三)犯行之時間
    分別係95年6月13日、95年6月17日，原判決事實欄均誤載為
    96年6月13日、96年6月17日，顯有違誤。(二)原判決認刑法修
    正後，被告二人具有犯意聯絡及行為分擔，且業已實行犯罪
    行為，均屬實行犯罪行為之正犯，適用修正前刑法第28條規
    定論擬並無不利於被告，其法律見解，尚有可議。(三)被告所
    為事實欄二(一)(三)以砸店之方法已達恐嚇危害安全之目的，屬
    想像競合犯，原審於事實及理由欄均未予敘明，亦有未合。
    檢察官依告訴人之請求，以告訴人受傷情況非輕、被告尚未
    賠償告訴人所受損失等情，認原審量刑過輕為由，提起上訴
    ，固非有理由，惟原判決既有上開可議，仍屬無可維持，應
    由本院撤銷改判。
    爰審酌被告甲○○僅因被害人丁○○之子丙○○積欠其相當
    債務，即以非法之手段逼迫其父須代為清償，而被告乙○○
    亦協同以不法手段當街公然傷人、毀店逼債，嚴重影響社會
    秩序甚切，惟乙○○於本院審理時已向告訴人請求原諒，告
    訴人亦表示願原諒之（見本院準備程序筆錄），雖迄未與被
    害人達成和解賠償其損害，惟二人涉案分工程度不同，及其
    等犯罪之動機、目的、手段、教育智識程度及被告與被害人
    丙○○間之債務糾葛為本案發生之緣由暨其等犯後之態度等
    一切情狀，量處如主文所示之刑，並諭知易科罰金之折算標
    準。又被告行為後，中華民國96年罪犯減刑條例業經總統於
    96年7月4日制定公布，於同年7月16日生效施行，犯罪在96
    年4月24日以前者，除有該條例第3條所列各罪，且經宣告死
    刑、無期徒刑或逾有期徒刑一年六月之刑者，不予減刑外，
    餘均依該條例第2條第1項之規定減刑，其中有期徒刑、拘役
    或罰金，減其刑期或金額二分之一，該條例第2條第1項第3
    款及第3條第1項分別定有明文。被告犯罪時間在96年4月24
    日以前，自應依法減其刑期二分之一。
五、末查，被告乙○○前未曾受有期徒刑以上刑之宣告，有本院
    被告前案紀錄表一紙可參，其因一時失慮而為本案犯行，告
    訴人已表示願原諒被告且於本院審理時已坦承犯行，知所悔
    悟，足見被告尚知深切反省，經此偵審程序，並經科刑判決
    ，應知所警惕，當無再犯之虞，因認所宣告之刑以暫不執行
    為適當，爰併諭知緩刑二年（依最高法院95年度第8次刑事
    庭會議決議，緩刑應依裁判時法之情狀審認之），以勵自新
    ，並啟來茲。
據上論斷，應依刑事訴訟法第369條第1項前段、第364條、第299
條第1項前段，刑法第2條第1項、第28條、第277條第1項、第305
條、第354條、第55條、第 74條第1項第1款，修正前刑法第56條
、第55條、第41條第1項前段、第 33條第5款，刑法施行法第1條
之1，廢止前罰金罰鍰提高標準條例第2條，現行法規所定貨幣單
位折算新臺幣條例第2條，中華民國罪犯減刑條例第2條第1項第3
款、第7條、第9條，判決如主文。
本案經檢察官侯千姬到庭執行職務
中    華    民    國    97    年    4     月    1     日
                  刑事第十庭審判長法  官  楊炳禎
                                  法  官  李春地
                                  法  官  朱光仁
以上正本證明與原本無異。
不得上訴。
                                  書記官  王宜玲
中    華    民    國    97    年    4     月    15    日
附錄：本案論罪科刑法條全文
中華民國刑法第277條
（普通傷害罪）
傷害人之身體或健康者，處3年以下有期徒刑、拘役或1千元以下
罰金。
犯前項之罪因而致人於死者，處無期徒刑或 7年以上有期徒刑；
致重傷者，處3年以上10年以下有期徒刑。
中華民國刑法第305條
（恐嚇危害安全罪）
以加害生命、身體、自由、名譽、財產之事，恐嚇他人致生危害
於安全者，處2年以下有期徒刑、拘役或 3 百元以下罰金。
中華民國刑法第354條
（毀損器物罪）
毀棄、損壞前二條以外之他人之物或致令不堪用，足以生損害於
公眾或他人者，處2年以下有期徒刑、拘役或5百元以下罰金。


司法院資訊處製作；財團法人民間司法改革基金會備份。
